# 关于生产性生物资产

提问人：雪落星空 时间：2019-03-11 11:51:47
甲公司有一批种羊，作为生产性生物资产管理，该批种羊的的料工费消耗全部结转到新生的小羊上。 2018 年 9 月 30 日，公司管理层决定不再开展种羊业务。作为生产性生物资产的种羊将根据市场行情陆续卖掉，不满足持有待售条件。 2018 年 10 月-12 月，该批种羊产生了 200 万的料工费，放在了生产成本-种羊核算。问题：
① 管理层决定不再开展种羊业务后，该批种羊是否还要作为生产性生物资产核算？
②2018 年 9 月 30 日后产生的料工费，放入存货在种羊陆续卖掉时结转到主营业务成本还是放到管理费用核算合适？

回答人：chenyiwei
1 、生物资产的分类在很大程度上取决于管理意图。鉴于“2018 年 9 月 30日，公司管理层决定不再开展种羊业务”，故这些种羊应自该日起转为存货核算。
2 、对于 2018 年 9 月 30 日后产生的料工费，应当考虑这些料工费的发生能否提升日后这些种羊的出售价值。如果能够提升出售价值的，可以资本化计入存货成本；如果不能提升出售价值，则应直接计入管理费用处理。